【裁判字號】    99,交聲,1549
【裁判日期】    990428
【裁判案由】    聲明異議
【裁判全文】
臺灣臺中地方法院交通事件裁定        99年度交聲字第1549號
原處分機關  交通部公路總局臺中區監理所
異  議  人
即受處分人  甲○○
上列異議人因違反道路交通管理處罰條例案件，對於交通部公路
總局臺中區監理所民國99年3月2日所為之處分（原處分：中監違
字第裁60-KAJ005840號裁決書），聲明異議，本院裁定如下：
    主  文
異議駁回。
    理  由
一、按駕駛人駕駛車輛或行人在道路上，應遵守道路交通標誌、
    標線、號誌之指示、警告、禁制規定，並服從執行交通勤務
    之警察或依法令執行指揮交通及交通稽查任務人員之指揮；
    汽車駕駛人，行經有燈光號誌管制之交岔路口闖紅燈者，處
    新臺幣（下同）1,800元以上5,400元以下罰鍰，並記違規點
    數3點，道路交通管理處罰條例第4條第1項、第53條第1項、
    第63條第1項第3款分別定有明文。
二、本件異議人即受處分人甲○○（下稱異議人）逕向本院聲明
    異議略以：伊行經仁義路與崙南路口（其異議書中誤載為美
    崙路）為警目視攔查其闖紅燈，然員警攔查處道路轉彎弧度
    及前方建築物遮蔽，以目視判斷易有視角上差異，且該路口
    無倒數讀秒設置，異議人無從拿捏時間是否足夠通過，又該
    路口依異議人所見停止線與員警所見之燈號距離過長，約
    100 公尺，伊通過時所見燈號極可能係綠燈將滅一秒，黃燈
    僅三秒，當時時速約20公里、又車輛眾多，無法於四秒內通
    過該路口，員警堅持認定異議人闖紅燈有誤判可能性，亦無
    積極證據可證云云。
三、經查：
  (一)異議人於民國99年1 月10日16時31分許駕駛車牌號碼E9-100
    7 號自小客車，行經斗六市○○路與崙南路口處，其有燈光
    號誌管制之交叉路口闖紅燈之違規，經雲林縣警察局斗六分
    局溝珼派出所員警以雲警交字第KAJ005840 號舉發違反道路
    交通管理事件通知單攔停舉發，異議人於到案期限內申訴，
    原處分機關嗣於99年3月2日，依道路交通管理處罰條例第53
    條第1項、第63條第1項之規定，以中監違字第裁60-KAJ0058
    40號裁處2,700元整，並記違規點數3點，此有舉發通知單、
    裁決書1份在卷可稽，該部分事實，應堪認定。
  (二)異議人以上開情詞置辯，惟按證人即舉發員警乙○○99年4
    月19日到案具結證稱：「（問：案發情形為何？）當時我站
    在仁義路與崙南路口，看到兩輛車子闖紅燈，當時我離路口
    大約50到60公尺，可以看到車道停止線，當時看到兩輛車，
    其中一輛闖紅燈的車子是受處分人甲○○，另外一輛因為看
    到我想閃避，因此在旁邊撞到路旁的停車而發生車禍，亦有
    被我開罰單，當時甲○○在前面，另外一台李禎祥的車子是
    在後面，當時紅燈已經有一段時間了，才看到他們兩輛車子
    過來，我就先攔下甲○○的車子，由我們的巡佐去攔下李禎
    祥的車子，他們兩個的案發時間是相同的，都是99年1 月10
    日下午4 時31分，前後差不到幾秒鐘，兩輛車子都有被我們
    開罰單。」、「（問：有無其他補充？）我們員警的判斷標
    準是以紅燈亮了之後，車子還沒有超過停止線的，還過來的
    車輛，我們才會取締告發闖紅燈，當時我站立的位置是在如
    附表照片編號2 中白線的旁邊。」、「（當時是否可以看到
    拘束受處分人在車道的紅綠燈號誌嗎？）可以，也可以看到
    停止線」等語，並經本院諭知證人當庭於照片編號2 中繪製
    出其當時所站立之位置，再佐以卷附3 張違規路段之照片（
    詳見本院卷第5 頁），衡諸證人乙○○係依法執行公務之人
    員，與異議人素昧平生，本無任意捏造異議人違規事實舉發
    之理，亦無甘冒觸犯偽證罪之風險及良心上之譴責而設詞誣
    攀異議人，且核證人乙○○上開證詞亦無矛盾與違反常理之
    處，堪認證人乙○○上開證言應可採信，是以，舉發員警所
    處之位置並無任何遮蔽物遮蔽視線，得清楚看到紅燈號誌與
    停止線，從而，異議人行經有燈光號誌之交岔路口，紅燈號
    誌亮起仍穿越其停止線之違規行為，洵堪認定。
  (三)至異議人復又陳稱：「員警當時所站的位置距離紅綠燈號誌
    有一百公尺，我有用尺去量過，也有附件在上面，依位置判
    斷，以該位置看過去，只能看到對向紅綠燈，沒有辦法看到
    我的。」云云，惟本院當庭諭知證人乙○○於照片編號2 中
    ，畫出當時所站立的位置，核予受處分人於照片編號2 （見
    本院卷第5頁）中畫出員警所站立的位置不符，則異議人上
    開所辯是否可採已有可疑，且異議人除上揭指摘外又未提出
    其他積極證據證明員警所處位置無法看到停止線，且遍查全
    卷亦無證據資料顯示證人證言有矛盾與違反常理之處，是以
    異議人所辯，並不足採。
五、綜上所述，異議人行經有燈光號誌之交岔路口闖紅燈之違規
    行為，事證明確，原處分機關爰引道路交通管理處罰條例第
    53條第1 項、第63條第1 項第1 款及道路交通管理事件統一
    裁罰基準表，裁處2,700 元並記違規點數3 點，核無違誤，
    是異議人異議為無理由，本院應予駁回。
據上論斷，應依道路交通管理處罰條例第87條第2 項，道路交通
案件處理辦法第19條，裁定如主文。
中    華    民    國    99    年    4    月     28    日
                  交通法庭    法  官  潘曉玫
以上正本證明與原本無異。
如不服本裁定，應於收受送達後5日內向本院提出抗告狀。（應
附繕本）
                              書記官  張齡方
中    華    民    國    99    年    4    月     28    日

司法院資訊處製作；財團法人民間司法改革基金會備份。
